bg-BG: Съвместимост със спортни настилки: Клей корт; Твърда настилка (асфалт или бетон); Закрито спортно игрище; За различни настилки; Естествена трева; Пътна настилка или паваж; Изкуствена лекоатлетическа писта; Изкуствена трева; Друго
en: Sports surface compatibility: Clay court; Hard surface (asphalt or concrete); Indoor sports court; Multi-surface; Natural grass; Road or pavement; Synthetic running track; Synthetic turf; Other
es: Compatibilidad con la superficie de deporte: Cancha de arcilla; Superficie dura (asfalto o concreto); Cancha de deportes cubierta; Multisuperficie; Césped natural; Calle o pavimento; Pista de atletismo sintética; Césped sintético; Otro
el: Συμβατότητα με επιφάνειες αθλητισμού: Χωμάτινο γήπεδο; Σκληρή επιφάνεια (άσφαλτος ή σκυρόδεμα); Γήπεδο εσωτερικού χώρου; Πολλαπλές επιφάνειες; Φυσικό γρασίδι; Δρόμος ή πεζοδρόμιο; Συνθετικός στίβος; Συνθετικός χλοοτάπητας; Άλλο
cs: Kompatibilita se sportovními povrchy: Antukový kurt; Tvrdý povrch (asfalt nebo beton); Vnitřní sportovní povrch; Multifunkční povrch; Přírodní tráva; Silnice nebo chodník; Syntetická běžecká dráha; Umělá tráva; Jiné
pt-BR: Compatibilidade com superfície esportiva: Quadra de saibro; Superfície dura (asfalto ou concreto); Quadra poliesportiva coberta; Multissuperfície; Grama natural; Rua ou asfalto; Pista de corrida sintética; Grama sintética; Outro
pt-PT: Compatibilidade com superfícies desportivas: Court de terra batida; Superfície dura (asfalto ou betão); Campo desportivo interior; Multissuperfícies; Relva natural; Estrada ou pavimento; Pista de atletismo sintética; Relva sintética; Outro
sv: Kompatibilitet med sportytor: Grus; Hårt underlag (asfalt eller betong); Inomhusplan; Alla underlag; Naturgräs; Väg eller trottoar; Syntetisk löparbana; Konstgräs; Övrigt
ro-RO: Compatibilitate cu suprafețe sportive: Teren de zgură; Suprafață dură (asfalt sau beton); Teren de sport în sală; Multisuprafață; Iarbă naturală; Șosea sau pavaj; Pistă de alergare sintetică; Gazon sintetic; Altele
nl: Compatibiliteit met sportondergronden: Gravelbaan; Harde ondergrond (asfalt of beton); Binnensportvloer; Meerdere ondergronden; Natuurgras; Weg of bestrating; Kunststof atletiekbaan; Kunstgras; Overige
da: Kompatibilitet med sportsoverflader: Grusbane; Hårdt underlag (asfalt eller beton); Indendørs sportsbane; Flere underlag; Naturligt græs; Vej eller fortov; Kunstig løbebane; Kunstgræs; Andet
sk-SK: Kompatibilita športových povrchov: Antukový kurt; Tvrdý povrch (asfalt alebo betón); Krytá športová hala; Viacúčelový povrch; Prírodná tráva; Cesta alebo chodník; Syntetická bežecká dráha; Umelá tráva; Iné
hu: Sportfelület kompatibilitás: Salakpálya; Kemény felület (aszfalt vagy beton); Beltéri sportpálya; Többféle felület; Természetes fű; Út vagy aszfalt; Szintetikus futópálya; Műfű; Egyéb
fi: Pintojen yhteensopivuus urheilussa: Massakenttä; Kova alusta (asfaltti tai betoni); Sisäliikuntahalli; Monialusta; Luonnonnurmi; Tie tai päällyste; Keinotekoinen juoksurata; Tekonurmi; Muu
ja: スポーツサーフェス適合性: クレーコート; ハードサーフェス (アスファルトまたはコンクリート); 屋内スポーツコート; マルチサーフェス; 天然芝; 道路または舗装路; 全天候型トラック; 人工芝; その他
de: Kompatible Bodenbeläge: Sandplatz; Hartplatz (Asphalt oder Beton); Hallenplatz; Verschiedene Bodenbeläge; Naturrasen; Straße oder Asphalt; Kunststoff-Laufbahn; Kunstrasen; Sonstige
ru: Совместимость спортивной поверхности: Грунтовый корт; Твердое покрытие (асфальт или бетон); Спортивная площадка в помещении; Для любых поверхностей; Натуральный газон; Дорога или тротуар; Синтетическая беговая дорожка; Искусственный газон; Другое
nb: Overflatekompatibilitet for sport: Grusbane; Hardt underlag (asfalt eller betong); Innendørsbane; Flerbruksunderlag; Naturgress; Vei eller fortau; Syntetisk løpebane; Kunstgress; Annet
tr: Spor yüzeyi uyumluluğu: Toprak kort; Sert zemin (asfalt veya beton); Kapalı spor salonu; Çoklu zemin; Doğal çim; Yol veya kaldırım; Sentetik koşu pisti; Sentetik çim; Diğer
zh-TW: 運動場地相容性: 紅土球場; 硬地 (柏油或混凝土); 室內運動場; 多種地面; 天然草地; 公路或鋪面道路; 合成跑道; 人工草皮; 其他
th: ความเข้ากันได้กับพื้นผิวสนามกีฬา: คอร์ทดิน; พื้นแข็ง (ยางมะตอย หรือคอนกรีต); คอร์ทกีฬาในร่ม; พื้นผิวหลากหลาย; หญ้าธรรมชาติ; ถนนหรือทางเท้า; ลู่วิ่งสังเคราะห์; หญ้าเทียม; อื่นๆ
hr-HR: Kompatibilnost sportskih površina: Zemljani teren; Tvrda podloga (asfalt ili beton); Dvoranski teren; Više podloga; Prirodna trava; Cesta ili pločnik; Sintetička atletska staza; Umjetna trava; Ostalo
zh-CN: 运动场地表面兼容性: 红土球场; 硬地球场（沥青或混凝土）; 室内运动场; 多种地面适用; 天然草坪; 公路或铺装路面; 塑胶跑道; 人造草坪; 其他
it: Compatibilità con le superfici sportive: Terra rossa; Superficie dura (asfalto o cemento); Campo sportivo indoor; Multisuperficie; Erba naturale; Strada o asfalto; Pista d'atletica sintetica; Erba sintetica; Altro
ko: 스포츠 표면 호환성: 클레이 코트; 하드 표면(아스팔트 또는 콘크리트); 실내 스포츠 코트; 멀티 표면; 천연 잔디; 도로 또는 포장도로; 합성 러닝 트랙; 인조 잔디; 기타
sl-SI: Združljivost s športnimi površinami: Peščeno igrišče; Trda podlaga (asfalt ali beton); Dvoransko športno igrišče; Za več vrst podlag; Naravna trava; Cesta ali pločnik; Umetna tekaška steza; Umetna trava; Drugo
pl: Kompatybilność z nawierzchniami sportowymi: Kort ceglany (mączka); Twarda nawierzchnia (asfalt lub beton); Hala sportowa; Różne nawierzchnie; Trawa naturalna; Droga lub chodnik; Syntetyczna bieżnia; Sztuczna trawa; Inne
lt-LT: Sportinės dangos suderinamumas: Grunto kortas; Kieta danga (asfaltas arba betonas); Vidinė sporto salės danga; Įvairios dangos; Natūrali žolė; Kelias arba šaligatvis; Sintetinis bėgimo takas; Sintetinė danga (dirbtinė žolė); Kita
vi: Khả năng tương thích với bề mặt sân thể thao: Sân đất nện; Bề mặt cứng (nhựa đường hoặc bê tông); Sân thể thao trong nhà; Đa bề mặt; Cỏ tự nhiên; Đường hoặc vỉa hè; Đường chạy tổng hợp; Cỏ nhân tạo; Khác
fr: Compatibilité avec les revêtements sportifs: Terre battue; Surface dure (asphalte ou béton); Terrain de sport intérieur; Multisurface; Gazon naturel; Route ou chaussée; Piste d’athlétisme synthétique; Gazon synthétique; Autre